臺灣新北地方法院刑事判決
111年度審金訴字第168號
公  訴  人  臺灣新北地方檢察署檢察官
被      告  卓政岳


上列被告因違反洗錢防制法等案件，經檢察官提起公訴（111 年
度偵緝字第2205號），本院判決如下：
    主  文
卓政岳共同犯洗錢防制法第十四條第一項之洗錢罪，處有期徒刑
肆月，併科罰金新臺幣壹萬元，罰金如易服勞役，以新臺幣壹仟
元折算壹日。
    事實及理由
壹、查被告卓政岳所犯均係死刑、無期徒刑、最輕本刑為3 年以
    上有期徒刑以外之罪，其於準備程序就被訴事實為全部有罪
    之陳述，經告知簡式審判程序之旨，並聽取其與檢察官之意
    見後，本院認無不得或不宜改依簡式審判程序進行之處，爰
    依刑事訴訟法第273 條之1 第1 項、第284 條之1 之規定，
    裁定進行簡式審判程序。
貳、本案犯罪事實及證據，除下列事項應予更正、補充外，餘皆
    引用附件即檢察官起訴書之記載：
一、附件各欄所載之「詐騙集團」、「詐騙集團成員」、「詐欺
    集團成員」，均應予更正為「詐騙成員」（本件未構成三人
    以上共同詐欺取財之要件）。
二、證據並所犯法條欄一編號5 證據名稱欄所載之「上開郵局帳
    戶基本資料暨客戶歷史交易清單」，應更正為「上開郵局帳
    戶客戶歷史交易清單」。
三、補充「被告卓政岳於111 年11月3 日本院準備程序及審理時
    之自白（參本院卷附當日各該筆錄）」為證據。
參、論罪科刑：
一、核被告所為，係犯刑法第339 條第1 項之詐欺取財罪及洗錢
    防制法第2 條第2 款、第14條第1 項之一般洗錢罪。其與真
    實姓名、年籍不詳之詐騙成員「劉宗義」就本件犯行有犯意
    聯絡及行為分擔，應以所犯罪名之共同正犯論處。被告所犯
    詐欺取財、洗錢之行為，係基於單一之目的為之，且其行為
    具有局部同一性，屬一行為觸犯數罪名之想像競合犯，應依
    刑法第55條前段之規定，從一重論以一般洗錢罪處斷。其於
    偵查及本院審理中已自白所為洗錢防制法第14條第1 項之一
    般洗錢罪，應依同法第16條第2 項規定減輕其刑。
二、審酌被告於案發時正值青壯之齡，未見有何智識低下或肢體
    缺損之情狀，竟不思付出自身勞力或技藝，循合法途徑獲取
    生活所需財物，反而與他人共同對告訴人余莊美女施用詐術
    並騙取金錢，並為後續之洗錢作為，造成告訴人之財產受有
    損害，實有不該，惟念其與告訴人於民國111 年11月16日在
    本院成立調解，約定願依指定期間、方式分期賠償新臺幣（
    下同）28萬元予告訴人，告訴人則表明願宥恕被告所為犯行
    等情，有本院調解筆錄影本1 份附卷可參，足見被告有積極
    填補行為所造成損害之意，兼衡被告在本件犯行中所扮演之
    角色及參與犯罪之程度（係提供金融帳戶及依指示提領詐得
    款項之人），犯後始終坦承犯行，態度勉可，暨被告之素行
    、教育程度、職業、家庭經濟與生活狀況，以及其犯罪之動
    機、目的、手段等一切情狀，量處如主文所示之各刑，併諭
    知罰金刑如易服勞役之折算標準，以資處罰。又被告所犯一
    般洗錢罪係最重本刑為7 年以下有期徒刑之罪，非屬刑法第
    41條第1 項所定得易科罰金之罪，故不諭知易科罰金之折算
    標準，惟因本院宣告之有期徒刑部分在6 月以下，依刑法第
    41條第3 項規定，得以提供社會勞動6 小時折算有期徒刑1 
    日，易服社會勞動。至可否易服社會勞動，要屬執行事項，
    當俟本案確定後，另由執行檢察官依相關規定審酌之，非屬
    法院裁判之範圍，特予指明。
肆、查被告擔任本件詐騙集團提領詐得款項之角色即「車手」，
    其雖有依指示提領告訴人被詐款項行為，然尚無確切事證顯
    示其為本件犯行之主導者，衡情應無藉此取得全部或大部分
    詐騙款項之可能，且據卷證內容顯示，被告從事前述「車手
    」行為，實際取得報酬為1 萬5 千元，業據其於偵查中供承
    明確，固屬其犯罪所得，本應諭知沒收、追徵，然被告既與
    告訴人在本院成立調解，表明願依約定日期、方式履行調解
    條款，如再就此部分犯罪所得宣告沒收、追徵，對被告實有
    過苛之虞，而對於告訴人而言，亦相對排擠得依前述調解筆
    錄受償之利益，且縱被告未確實履行，告訴人仍得持前述調
    解筆錄正本，逕向法院聲請對被告之財產強制執行，是就告
    訴人利益之保障已足，本院審酌上情，不予宣告沒收、追徵
    此部分犯罪所得。
伍、本判決係依刑事訴訟法第310 條之2 及第454 條所製作之簡
    化判決，依法僅需記載犯罪事實、證據名稱及應適用之法條
    ，並得以簡略方式為之，如認定之犯罪事實、證據及應適用
    之法條，與檢察官起訴書之記載相同者，得引用之，附此敘
    明。
據上論斷，應依刑事訴訟法第273 條之1 第1 項、第299 條第1
項前段、第310 條之2 、第454 條（本件依刑事判決精簡原則，
僅記載程序法條文），判決如主文。
本案經檢察官陳建良偵查起訴，由檢察官陳炎辰到庭執行公訴。
中　　華　　民　　國    111   年 　 11  　月 　 29  　日
                 刑事第二十四庭  法  官　李俊彥   
以上正本證明與原本無異。
如不服本判決，應於判決送達後20日內敘明上訴理由，向本院提
出上訴狀（應附繕本），上訴於臺灣高等法院。其未敘述上訴理
由者，應於上訴期間屆滿後20日內向本院補提理由書「切勿逕送
上級法院」。
                                 書記官  林慈恩
中　　華　　民　　國　  111 　年　  11    月    29    日
附錄本判決論罪之法律條文：
中華民國刑法第339 條
意圖為自己或第三人不法之所有，以詐術使人將本人或第三人之
物交付者，處5 年以下有期徒刑、拘役或科或併科50萬元以下罰
金。
以前項方法得財產上不法之利益或使第三人得之者，亦同。
前二項之未遂犯罰之。  

洗錢防制法第14條
有第二條各款所列洗錢行為者，處7 年以下有期徒刑，併科新臺
幣5 百萬元以下罰金。
前項之未遂犯罰之。
前二項情形，不得科以超過其特定犯罪所定最重本刑之刑。　
--------------------------------------------------------
附件：
臺灣新北地方檢察署檢察官起訴書
                                   111年度偵緝字第2205號
　　被　　　告　卓政岳　男　26歲（民國00年0月00日生）
　　　　　　　　　　　　住○○市○○區○○街000號4樓
　　　　　　　　　　　　國民身分證統一編號：Z000000000號
上列被告因詐欺等案件，已經偵查終結，認應該提起公訴，茲將
犯罪事實及證據並所犯法條分敘如下：
　　　　犯罪事實
一、卓政岳明知詐騙集團不法份子為掩飾其不法行徑，避免執法
    人員之追究及處罰，經常利用他人之金融帳戶掩人耳目，依
    其智識程度及常識，亦可知若有不相識之人，要求自己需提
    供帳戶供對方匯入來路不明之款項、並指示自己需代為轉帳
    或領款交付予不相識之人，該款項極可能係犯罪所得之贓款
    ，竟為賺取新臺幣(下同)1萬5000元之報酬，而與真實姓名
    年籍不詳綽號「劉宗義」等詐騙集團成員，共同意圖為自己
    不法之所有，基於詐欺及洗錢之犯意聯絡，先由卓政岳於民
    國110年5月間，在新北市三重區天台廣場附近，將其申辦之
    永豐商業銀行帳號00000000000000號帳戶(下稱永豐銀行帳
    戶)之存摺、提款卡及密碼等資料提供予真實姓名年籍不詳
    ，綽號「劉宗義」之詐欺集團成員使用，再由不詳詐騙集團
    成員，於110年6月9日，冒充余莊美女之孫女，以通訊軟體L
    INE撥打語音電話向余莊美女佯稱：因購屋急需用錢云云，
    致余莊美女陷於錯誤，而於同日14時20分許，匯款28萬元至
    上開永豐銀行帳戶，「劉宗義」再於同日將上開永豐銀行存
    摺交付卓政岳，由卓政岳於同日15時30分許，前往臺北市○○
    區○○路000號永豐商業銀行龍江分行，依「劉宗義」指示，
    自上開永豐銀行帳戶內將余莊美女匯入之其中14萬元現金領
    出，另將其餘14萬元轉匯至自己申辦之中華郵政股份有限公
    司帳號00000000000000號帳戶(下稱郵局帳戶)。卓政岳完成
    領款及匯款後，旋即在該銀行附近之某巷弄內，將甫提領之
    14萬元現金連同上開郵局帳戶提款卡(含密碼)交付「劉宗義
    」，「劉宗義」隨即於同日稍晚，將1萬5000元報酬交予卓
    政岳，並於同日17時6分許至同年月11日15時40分許，自上
    開郵局帳戶將上開匯入之14萬元陸續提領轉匯一空。嗣余莊
    美女察覺有異，經報警循線查獲。
二、案經余莊美女訴由嘉義市政府警察局第一分局報告偵辦。
　　　　證據並所犯法條
一、證據清單及待證事實
編號 證　據　名　稱　　 待　證　事　實　　　　 1 被告卓政岳於偵查中之自白 被告為賺取1萬5000元之報酬，將上開永豐銀行帳戶資料交付「劉宗義」，並依其指示，自上開永豐銀行帳戶提領14萬元交付「劉宗義」，另將其餘14萬元轉匯至郵局帳戶，再將郵局帳戶提款卡(含密碼)交由「劉宗義」自該郵局帳戶提領轉匯款項之事實。 2 告訴人余莊美女於警詢時之指訴 告訴人遭詐騙而匯款至上開永豐銀行帳戶之事實。 3 告訴人提出之高雄市第三信用合作社匯款申請書及存摺內頁影本各1份 告訴人遭詐騙而匯款至上開永豐銀行帳戶之事實。 4 上開永豐銀行帳戶基本資料暨交易明細表1份、永豐銀行111年5月13日金融資料查詢回覆函(含帳戶存入交易憑單及帳戶支出交易憑單各1紙)1份 1、上開永豐銀行帳戶係被告申辦之事實。 2、告訴人遭詐騙而匯款至上開永豐銀行帳戶，旋遭被告於上開時、地提領其中14萬元及轉匯其餘14萬元至上開郵局帳戶之事實。  5 上開郵局帳戶基本資料暨客戶歷史交易清單 被告將告訴人匯入永豐銀行帳戶之其中14萬元轉匯至郵局帳戶，再由「劉宗義」陸續提領轉匯一空之事實。 
二、核被告所為，係犯洗錢防制法第14條第1項洗錢、刑法第339
    條第1項之詐欺取財等罪嫌。被告以一行為同時觸犯前開2罪
    名，為想像競合，請依刑法第55條之規定，從一重之洗錢罪
    處斷；又被告與真實姓名不詳之詐騙集團成員「劉宗義」間
    就上開犯行，有犯意聯絡及行為分擔，請依共同正犯論處。
三、依刑事訴訟法第251條第1項提起公訴。
  　此　致
臺灣新北地方法院
中　　華　　民　　國　 111　　年　　6 　　月　　15　　日
　　　　　　　　　　　　　 　 檢　察　官　陳建良